【裁判字號】    90,上訴,1426
【裁判日期】    900905
【裁判案由】    重利
【裁判全文】
臺灣高等法院刑事判決                            九十年度上訴字第一四二六號
    上  訴  人
    即  被  告  庚○○
右上訴人因重利案件，不服臺灣宜蘭地方法院，八十九年度訴字第二四九號，中華民
國八十九年十二月十九日第一審判決（起訴案號：臺灣宜蘭地方法院檢察署八十九年
度偵字第一二八○、一四一八號）提起上訴，本院判決如左：
    主  文
原判決關於庚○○部分撤銷。
庚○○共同以重利為常業，處有期徒刑拾月。
扣案之客戶拜訪時間表、供客戶簽發之空白本票肆本、用以聯絡客戶之行動電話ＮＯ
ＫＩＡ、ＳＡＧＥＮ各壹支、吳振銘等客戶資料明細壹紙、紀錄客戶收款借款明細之
聯合晚報手札及載有陳建峰應於何時向借款人收款之行事曆聯絡簿各壹本均沒收。
    事  實
一、庚○○於八十八年間曾因違反電信法及毀損罪，經判決有期徒刑伍月，緩刑貳年
    ，仍不知悔改，又基於常業之犯意，自民國八十八年七月間起，於自由時報及中
    國時報上刊登放款廣告，以000000000號（指定轉接00000000
    00號行動電話）及0000000000號行動電話為聯絡電話，供急迫、輕
    率或無經驗之不特定多數人借款，以新臺幣（下同）臺萬元為單位，十天為一期
    ，收取如附表所示年息高達百分之三六０至七二０之與原本顯不相當之重利，於
    交付借款時並先預扣利息，並要求借款人簽發本票以供擔保。陳建峰（經原審判
    處有期徒刑拾月並宣告緩刑肆年）明知上情，仍基於共同之犯意聯絡，受僱於庚○○，向借款人收取利息及本金。而戊○○、丑○○、乙○○、丁○○、甲○○
    、癸○○、寅○○、己○○、辛○○、壬○○、子○○、丙○○等人或因會錢不
    夠調不到錢、或做生意急需用錢軋票、急需用錢軋票，或一時之間手頭不便急需
    用錢等急迫用款之人，透過友人介紹或看分類廣告，於附表所示之時間及地點，
    向庚○○借款，由庚○○或陳建峰收取如附表所示之重利。嗣於八十九年五月八
    日下午一時三十分許，陳建峰在宜蘭縣羅東鎮○○○路與興東路口，為警查獲，
    並扣得本票四本及用以聯絡客戶之ＳＡＧＥＮ行動電話一支。另於八十九年五月
    十日，由警方持臺灣宜蘭地方法院檢察署檢察官所簽發之搜索票，於庚○○羅東
    鎮○○街二一四號住處及其所經營之羅東鎮○○路二九六號臺灣崇伯公司，扣得
    用以聯絡客戶之行動電話ＮＯＫＩＡ一支、吳振銘等客戶資料明細一紙、紀錄客
    戶收款借款明細之聯合晚報手札及載有陳建峰應於何時向借款人等收款之行事曆
    聯絡簿等物。
二、案經宜蘭縣警察局羅東分局報請臺灣宜蘭地方法院檢察署檢察官偵查起訴。
    理  由
一、訊據上訴人即被告庚○○對於其刊登廣告從事高利放貸業務，及右揭時地借款與
    戊○○等人之事實坦承不諱，惟否認有常業重利之犯行，於原審及本院均辯稱：
    其於八十七年五月二日起即設立臺灣崇伯企業有限公司，經營衛浴設備、批發飲
    水機、淨水機等業務，並以之為謀生之職業，因八十九年間因有負債，而為重利
    行為，並非以重利為主要營生云云。經查：
（一）被告庚○○在自由時報與中國時報刊登廣告、載明電話，並於如附表所示之時
      地貸放如附表所示年息達百分之三六０至七二０之重利與因會錢不夠調不到錢
      、做生意急需用錢軋票、急需用錢軋票，或一時之間手頭不便急需用錢等急迫
      用款之被害人戊○○、丑○○、乙○○、丁○○、甲○○、癸○○、寅○○、
      己○○、辛○○、壬○○、子○○、丙○○之事實，業據被告庚○○坦承不諱
      ，並據證人即被害人戊○○於警訊中證稱：「我是於八十八年五、六月間向庚○○經營的地下錢莊借錢。」「總共借了新臺幣拾伍萬元。」「我當時是從報
      紙的分類廣告中看到刊登有小額借款，我就依廣告上的電話去電聯絡，然後洽
      談後，對方約我當面洽談，當時我住宜蘭市○○路五一五號一樓，庚○○就開
      車到我住處，我就向他借款拾伍萬元，當面他就要求我簽下本票，但沒有書寫
      金額，另外我開一張面額新臺幣拾伍萬元的支票給他，而且開一張未書寫金額
      的支票及交付駕照供他質押，然後他才把借款交給我。」「我向庚○○借款拾
      伍萬元，當場就被扣掉第一期的利息錢，新臺幣壹萬捌仟元，利息是每十天為
      一期。」（偵卷一四一八號第十二頁正、反面），於偵查時證稱：「我向他（
      庚○○）借拾伍萬元，預扣壹萬捌仟元，我已給了伍、陸拾萬元，他被抓了之
      後還打電話向我要錢，支票我開一張金額拾伍萬元、一張金額空白、我駕照還
      扣在他那邊。」（偵卷一四一八號第七十七頁），於本院囑託宜蘭地方法院訊
      問時證稱：「因會錢不夠，且向外面朋友調不到錢，只剩五天就要支付拾伍萬
      元，所以情急之下才看報紙找他借錢，我以前不曾以這種方式借過錢，且借了
      後才知道是以十天計算一次利息，當時是以支票向庚○○借款拾伍萬，借款時
      有預扣一期利息壹萬捌仟伍佰元，利息是十天一期，每期給付壹萬捌仟伍佰元
      。」（本院囑託宜蘭地方法院九十年五月二十二日訊問筆錄），證人即被害人
      丑○○於警訊時證稱：「（你是何時向庚○○、陳建峰經營之地下錢莊借貸，
      借貸多少？）(一)於八十八年十二月三日用朋友陳素卿之支票面額新臺幣玖萬元
      (二)於八十九年三月一日以本人丑○○之支票面額新臺幣陸萬元(三)八十九年三月
      五日以本人丑○○之支票面額新臺幣玖萬柒仟柒佰元，分三次向庚○○本人借
      貸。」「‧‧‧我是因做生意急需用錢軋票，故看到報紙刊登廣告電話000
      0000借貸的字樣，故打電話轉入大哥大後，雙方在羅東鎮○○路快樂敦煌
      前與庚○○見面後第一次就這樣以陳素卿之支票借貸。」「庚○○經營之地下
      錢莊是每十天為一期，利息以十三分計算，第一次借貸新臺幣玖萬元，收十天
      一期之利息為壹萬壹仟柒佰伍拾元，第二次借貸新臺幣陸萬元向我收取十天一
      期之利息為柒仟捌佰元，第三次借貸新臺幣玖萬柒仟柒佰元，收利息十天一期
      之利息為壹萬貳仟柒佰元，後來第一次玖萬元與第二次陸萬元之合併新臺幣壹
      拾伍萬元而十天一期向我收取十三利息為壹萬捌仟柒佰伍拾元。」（偵卷一四
      一八號第十五頁反面至第十六頁），於偵查中證稱：「我借了三次，一次是八
      十八年十二月三日，我用陳素卿的支票借玖萬元，十天為一期，利息壹萬仟
      柒佰元，是事先扣，我是報紙聯絡在羅東純精路交款，第二次是八十九年二月
      九日我是用我的支票借陸萬元，我開了二張萬元的支票，一張空白的支票給
      他，利息是以十天為一期，利率是一點五計算，本次在我家交款，利息預扣，
      第三次是八十九年三月五日在家裡借玖萬柒仟柒佰元，本次扣我房屋、土地所
      有權狀，利息也是一樣，十天一期，每十天均有被告及其他人收取。」（偵字
      第一二八○號卷第九十八頁正、反面），證人及被害人乙○○於警訊時證稱：
      「我是於八十九年二月中旬向庚○○借貸新臺幣伍萬元。」「是每十天一期利
      息以二十分計算（月息六十分）故第一次借款時先扣掉利息壹萬元，實際另拿
      給我肆萬元，再依十天一期就由陳建峰來向我收利息。」「我當時因急需用錢
      軋票故經朋友介紹不得已下，才在高利息下向庚○○借款。」（偵字第一四一
      八號卷第十九頁反面至二十頁），證人即被害人丁○○於警訊時證稱：「（你
      問庚○○借款二次金額各為多少？利息如何計算？）第一次於八十九年二月底
      向他借得新臺幣萬元，第二次是於八十九年三月間借得萬元。利息為十天
      一期，以二十分計算（月息六十分。）」「（庚○○如何向你收取利息？）第
      一次於八十九年二月間底借得萬元時，已先扣除利息陸仟元，實際取得貳萬
      肆仟元。第二次借得萬元時，也是先扣除利息陸仟元，目前均於到期時日攤
      還完畢。」「（你是如何向庚○○借貨金錢？）於八十九年二月底見自由時報
      廣告欄內刊登借款啟事，所以先以電話連繫之後再由對方約定至宜蘭運動公園
      商談，並簽陸萬元本票交給庚○○作為抵押物。第二次於八十九年三月初再以
      電話向庚○○借款萬元，並約定於羅東運動公園交易，現場再由我簽立陸萬
      元本票交給庚○○。」（偵卷一四一八號第二十三頁反面至第二十四頁），於
      本院囑託臺灣宜蘭地方法院訊問時證稱：「（是否認識庚○○？有無跟他借款
      ？利息如何計算？）我不認識。我在八十九年三、四月份有跟他借過錢，我當
      時在三、四月份的時候，個人開立的支票差貳、萬元的金額就會跳票，每張
      大約都是如此，當時不好意思跟朋友開口，我共跟他借過三次，我都是當天下
      午三點半要軋票，存款金額不足，情急之下，所以就在當天的早上從報紙上知
      道聯絡電話後打電話跟他借款，我第一次跟他借萬元，利息每十天算一次，
      每壹萬元利息貳仟元，所以我要給他利息陸仟元，有先預扣陸仟元的利息，第
      二次跟他借貳萬元，利息的計算方式同第一次，所以我第二次給他利息每期肆
      仟元，第三次我跟他借萬元，利息計算方式同第一次、第二次，第三次借款
      同第一次都有預扣利息，我利息都還清了。」（本院囑託臺灣宜蘭地方法院九
      十年七月二日訊問筆錄），證人即被害人甲○○於警訊時證稱：「我是從報紙
      的分類廣告中刊登票貼小額貸款，就以廣告上的電話0000000號去電連
      絡，洽談後約在羅東鎮○○路十五號前見面，由庚○○（經指認相片）及其他
      三人不詳姓名男子前去與我見面，我向庚○○借款新臺幣貳萬元，當面要求我
      簽下八十八年二月二十八日之本票一張面額新臺幣肆萬元並質押我本人的身分
      證，機車資料（行照）等且當場扣掉第一期的利息新臺幣肆仟元是十天為一期
      利息以二十分計算（月息六十分）實際另給我新臺幣壹萬陸仟元．」「於八十
      九年三月九日向庚○○借款，但於八十九年五月二日已全部還款予庚○○，將
      我簽之本票、身分證、機車資料取回。」「每十天一期到日時，我就主動打0
      000000000大哥大號碼，由陳建出面，我將利息新臺幣肆仟元交予
      陳建。」（偵卷一四一八號第二十六頁反面至第二十七頁），證人即被害人
      癸○○於警訊時證稱：「我是看到中國時報上分類廣告有刊登小額貸款的廣告
      ，我因為手頭不方便就依上面的電話打去，然後對方約定時間、地點當面洽談
      ，我記得三月十五日那天見面的地點是在羅東鎮○○路上，庚○○夥同另一不
      知名的男子一同前來，並且由庚○○把錢交付給我，庚○○當面並叫我簽下一
      張面額陸萬元的本票，並要求我提供我本人的身分證供他質押。」「我借款
      萬元，庚○○當場就扣掉第一期的利息陸仟元，所以我實拿只有貳萬肆仟元，
      每十天為一期，時間到時他們會主動打電話跟我連絡，然後約定時間、地點來
      收取利息。」（偵卷一四一八號第三十頁反面），於偵查中證稱：「我借萬
      元，預扣陸仟元、利息十天一期，一期是陸仟元，我已還萬元。」（偵卷一
      四一八號第七十七頁正、反面），證人即被害人寅○○於警訊時證稱：「（何
      時向庚○○經營之地下錢莊借貸？）我是於八十九年三月初間向庚○○（經指
      認相片）經營之地下錢莊借款。」「我是從報紙的分類廣告中刊登票貼貸款我
      就以廣告上的電話0000000去電連絡，然後洽談後同意以票貼（交付本
      人支票）方式，雙方約在羅東鎮○○路羅東高中前見面，庚○○一個人就開車
      前去與我見面，我向他借款新臺幣萬伍仟元，當面要求我簽下本票（庚○○
      自備的）另外再質押我所有之支票一張面額新臺幣萬伍仟元。」「我向庚○○借款萬伍仟元當場就扣掉第一期的利息錢新臺幣伍仟佰元利息是十天為
      一期計算，每十天為十五分之利息，所以當日借款先扣利息只給我新臺幣貳萬
      玖仟柒佰元後來依序每十天到期就向我收取十五分之利息為新臺幣伍仟貳仟伍
      拾元。」（偵卷一四一八號第三十四頁反面至第三十五頁），於本院囑託臺灣
      宜蘭地方法院訊問時證稱：「當時因為當日約中午時知道存款不足，下午三點
      半要軋票，向朋友又調不到現金，所以情急下看報紙向庚○○借款萬多元。
      當時預扣一期的利息，實際給付不到萬元，利息十天算一次，每次給付利息
      伍仟元，當時報紙登載的利息很低，但實際上的利息與報紙上利息不一致，比
      較高‧‧‧」（本院囑託臺灣宜蘭地方法院九十年五月二十二日訊問筆錄），
      證人即被害人己○○於警訊時證稱：「（你於何時向庚○○借款？）我記得是
      八十九年三月底。」「（利息如何計算？有無質押品？）我借肆萬元，他當面
      就扣掉第一期的利息捌仟元，我實得萬貳仟元，每十天為一期，我的身分證
      被扣留在他們那裡，另外叫我簽下面額捌萬元的本票。」（偵卷一四一八號第
      三十八頁反面至第三十九頁），於本院囑託臺灣宜蘭地方法院訊問時證稱：
      「是朋友介紹的，當天是為了下午要軋票，情急下由朋友介紹在同一天的中午
      一點多向庚○○借肆萬元，當時預扣貳仟元的利息，所以實際給付我萬捌仟
      元。利息一個月三次，即十天算一次，每次給付利息貳仟元，之前沒有用過這
      種方式借過錢。」（本院囑託臺灣宜蘭地方法院九十年五月二十二日訊問筆錄
      ），證人即被害人辛○○於警訊時證稱：「我當時因急需用錢軋票故看報紙刊
      登廣告有借貸之情事，故打電話0000000說借貸之事，雙方約在羅東高
      中見面，當到雙方見面時，我與庚○○才知道是事情認識之人，故就馬上談妥
      借貸之事，又因事前有認識所以未向我扣抵押物品。」「（你是何時向庚○○
      借貸，借貸多少新臺幣，利息如何計算？）大約是在八十九年四月八日左右向
      庚○○本人借貸，借貸新臺幣肆萬元，雙方言明以十天為一期，利息以二十分
      計算，當時以利息計算十天為捌仟元，由於我與庚○○事前認識，並向他表示
      借貸幾期就還所以庚○○給我方便，故未抵押支票或馬上扣利息。」（偵卷一
      四一八號第四十二頁反面），證人即被害人壬○○於警訊中證稱：「我是由友
      人處取得庚○○的電話，然後跟他連絡，約在羅東第一銀行外碰面，由我具名
      簽下面額新臺幣拾貳萬元的本票，並提供我本人之身分證擔保質押，然後由庚○○把借款交給我，他先扣掉第一期的利息新臺幣壹萬貳仟元，實得只有新臺
      幣肆萬捌仟元。」「（利息如何計算？）每十天為一期，每期利息為新臺幣壹
      萬貳仟元，我五月三日當天也繳了一期利息。」（偵卷一四一八號第四十五頁
      反面），於本院囑託臺灣宜蘭地方法院訊問時證稱：「確實有向他（庚○○）
      借過錢，因為做生意當時要軋票，向其他朋友借不到錢，情急下才經由這種方
      式向他借錢，在前一天與陳（庚○○）聯絡。當初本票簽陸萬元，實拿伍萬元
      ，利息十天算一次，每一次壹萬元。」（本院囑託臺灣宜蘭地方法院九十年五
      月二十二日訊問筆錄），證人即被害人子○○於警訊時證稱：「我當時因急需
      要用錢，故看報紙刊登廣告有借貸之字樣有電話號碼（號碼已忘記）故打電話
      再轉入大哥大後與陳建雙方在羅東火車站見面，當時陳建駛一部紅色賓士
      旅行車（查證車號Ｔ９－７６００庚○○所有），雙方在羅東火車站前洽談，
      而向陳建借貸新臺幣陸萬元，我並拿房地產所有權狀給他看，並將本人身分
      證抵押給他（指陳建），日期是八十九年四月二十五日左右，當天借陸萬元
      就先扣利息每十天一期之利息新臺幣壹萬貳仟元所以實際只給我肆萬捌仟元，
      利息十天一期以二十分計算。而五月五日利息到期，也是陳建向我收取的。
      」（偵卷一四一八號第四十九頁反面），於偵查中證稱：「陳建向我收錢。
      」「（向何人借錢？）我借錢是向一位自稱李先生借的（陳建）有三個人，
      我借陸萬元，先扣壹萬元，十天一期、利息壹萬貳仟元，我賣農地還他，他已
      向我收了捌萬元，現在我的身分證及本票都還在他那邊，本票我開拾貳萬元。
      」（偵卷一四一八號第七十七頁），證人即被害人丙○○於警訊時證稱：「我
      是於八十八年十一月起以本人之支票抵押給陳建峰至今尚欠款新臺幣玖萬仟
      陸佰元。」「我當時是因急需用錢軋票，而經向朋友介紹，而向地下錢莊借貸
      新臺幣壹時拾萬元，利息以十天為一期，第一期收十天利息為新臺幣壹萬陸仟
      ，其第二期收利息十天一期為新臺幣壹萬伍仟元。」（偵字第一二八○號卷第
      九頁反面至第十頁）等語綦詳，其中除辛○○外，並均先予預扣利息，而被害
      人戊○○、丑○○、丁○○、甲○○、癸○○、寅○○、辛○○、子○○均因
      見報端廣告而以電話向被告庚○○聯絡告貸等情，亦據被害人戊○○等人於警
      訊時供述明確。足見被告乃乘他人急迫而貸與金錢而取得與原本顯不相當之重
      利，至為灼然。
（二）被告庚○○雖辯稱：常業犯應以行為人係以該不法之所得為其主要生活之依據
      ，且於行為時復無其他謀生之事實，始足當之云云。查借款人均是因急需用錢
      才去借款等情節，亦經證人戊○○、丑○○、乙○○、丁○○、癸○○、寅○○、己○○、辛○○、壬○○、子○○、丙○○等人證述屬實，被告庚○○在
      報紙上刊登廣告，均明知舉債之人乃因急迫而不得不為，仍預設苛刻之重利條
      件，貸與款項予該等需款孔急之人，且借貸之人數眾多，被告等恃以維生之意
      思顯已表徵於外部，並對不特定之對象收取重利，足見被告欲藉此取得重利為
      生，以之為常業。且按「常業重利」之行為，並非必謂以重利為唯一之生活事
      業，只須有賴該項犯罪為業之意思，並有事實表現為已足，其縱有其他職業，
      而仍恃重利為生者，仍成立本罪。查被告庚○○至少自八十八年五月起開始經
      營高利放款事業，此觀被害人戊○○謂於八十八年五月間即已向被告庚○○借
      款之指述可稽，其陸續以重利貸出款項予如附表所示之不特定多數人，且僱請
      陳建峰代為收款，並有客戶拜訪時間表、供客戶簽發之空白本票四本、用以聯
      絡客戶之行動電話ＮＯＫＩＡ、ＳＡＧＥＮ各一支、吳振銘等客戶資料明細一
      紙、紀錄客戶收款借款明細之聯合晚報手札等扣案可證，核其所營業務顯非偶
      一為之，而係以陸續經營為目的。且參酌其與借款人約定之利率及以十天為期
      計算單位，並年息達百分之三六０至七二０等情觀之，被告庚○○顯然明知社
      會上有因急迫而舉債應急之情形，預定苛刻之重利條件，俟他人告貸，藉以博
      取重利，並經常為之而為常業，且確恃該放款業務為生無訛，其所為仍應屬常
      業重利罪之範疇，自不因其是否另有他職而得解免其以重利為常業之罪責，本
      件事證明確，被告之犯行應堪認定。又證人甲○○經本院囑託臺灣宜蘭地方法
      院訊問，經傳喚、拘提未著，惟本件事證以明，應無再為傳喚之必要，併此敘
      明。
二、核被告庚○○所為，係犯刑法第三百四十五條之常業重利罪。被告庚○○與陳建
    峰二人相互間有犯意之聯絡及行為之分擔，俱為共同正犯。原審據以論罪科刑固
    非無見，惟查刑法第三百四十四條重利罪係以乘他人急迫、輕率或無經驗貸以金
    錢或其他物品，而取得與原本顯不相當之重利者為構成要件。故在立約當時債權
    人如無乘債務人急迫、輕率或無經驗之情形，亦難以重利罪相繩。原判決認被告
    以乘他人急迫，貸以金錢，而取得與原本顯不相當之重利為常業罪刑，雖於事實
    、理由內記載被告與借款人約定之利率，以新臺幣（下同）壹萬元為單位，十天
    為一期，收取如附表所示年息高達百分之三六０至七二０之與原本顯不相當之重
    利，於交付借款時並先預扣利息，並要求借款人簽發本票以供擔保。然被告究竟
    有無乘借款人急迫之情形貸以金錢，原判決於事實及理由欄內，均未加以論敘說
    明，尚嫌疏漏。被告庚○○上訴意旨猶執陳詞指摘原判決不當，固無足取，但原
    判決既有可議，仍應由本院將之撤銷改判。爰審酌被告庚○○既有他項正當工作
    ，竟為圖謀利益而另行經營重利放貸，利用經濟上之強勢，乘人之危以賺取暴利
    及被告之犯罪動機、目的、手段、品行、犯罪所得，所生危害及犯後之態度等一
    切情狀，量處如主文第二項所示之刑。扣案之客戶拜訪時間表、供客戶簽發之空
    白本票四本、用以聯絡客戶之行動電話、ＮＯＫＩＡ、ＳＡＧＥＮ各一支、吳振
    銘等客戶資料明細一紙、紀錄客戶收款借款明細之聯合晚報手札及載有陳建峰應
    於何時向被害人等收款之行事曆聯絡簿各一本均係被告庚○○所有供被告二人犯
    罪所用之物，依法併予宣告沒收。至扣案活動手冊、支票簿、存摺、支票日曆簿
    、桌曆等物，經查並非供本件犯罪所用之物，自不併予宣告沒收。
據上論斷，應依刑事訴訟法第三百六十九條第一項前段、第三百六十四條、第二百九
十九條第一項前段，刑法第二十八條、第三百四十五條、第三十八條第一項第二款、
罰金罰鍰提高標準條例第一條，判決如主文。
本案經檢察官呂光華到庭執行職務。
中    華    民    國       九十       年       九       月       五     日
                                  臺灣高等法院刑事二十五庭
                                      審判長法  官  許  國  宏
                                            法  官  林  勤  純
                                            法  官  洪  光  燦
右正本證明與原本無異。
如不服本判決應於收受送達後十日內向本院提出上訴書狀，其未敘述上訴之理由者並
得於提起上訴後十日內向本院補提理由書（均須按他造當事人之人數附繕本）。
                                            書記官  陳  玉  嬋
中    華    民    國       九十       年       九       月       五     日
附錄：本案論罪科刑法條全文
刑法第三百四十五條
以犯前條之罪為常業者，處五年以下有期徒刑，得併科三千元以下罰金。
附表：
┌────┬────┬───────┬────┬────────────┐
│姓    名│ 犯 罪  │犯  罪  地  點│借款金額│   收  取  利  息       │
│        │ 時 間  │              │(新臺幣)│     （每 十 天）       │
├────┼────┼───────┼────┼────────────┤
│１丙○○│88.11   │羅東鎮○○路某│拾萬元  │壹萬伍仟元至（年息百分之│
│        │        │處            │        │五四０）                │
│        │        │              │        │壹萬陸仟元   (年息百分之│
│        │        │              │        │五七六）                │
├────┼────┼───────┼────┼────────────┤
│２戊○○│88.5    │宜蘭市○○路一│拾伍萬元│壹萬捌仟元  （年息百分之│
│        │        │一五號        │        │四三二）                │
│        │        │              │        │             (年息百分之│
│        │        │              │        │四七０）                │
├────┼────┼───────┼────┼────────────┤
│３丑○○│88.12.03│羅東鎮○○路某│玖萬元  │壹萬壹仟柒佰伍拾元      │
│        │89.03.01│處            │陸萬元  │柒仟捌佰元  （年息百分之│
│        │89.03.05│              │玖萬零柒│四六八）                │
│        │        │              │佰元    │壹萬貳仟柒佰元（年息百分│
│        │        │              │        │之五０四）              │
├────┼────┼───────┼────┼────────────┤
│４乙○○│89.02   │羅東鎮○○路二│伍萬元  │壹萬元      （年息百分之│
│        │        │九六號        │        │七二０）                │
├────┼────┼───────┼────┼────────────┤
│５丁○○│89.02   │宜蘭運動公園  │萬元  │陸仟元      （年息百分之│
│        │        │羅東運動公園  │萬元  │七二０）                │
│        │        │              │        │陸仟元       (年息百分之│
│        │        │              │        │七二０)                 │
├────┼────┼───────┼────┼────────────┤
│６甲○○│89.03.09│羅東鎮○○路十│貳萬元  │肆千元      （年息百分之│
│        │        │五號          │        │七二０）                │
├────┼────┼───────┼────┼────────────┤
│７癸○○│89.03.15│羅東鎮○○路  │萬元  │陸仟元      （年息百分之│
│        │        │              │        │七二０）                │
├────┼────┼───────┼────┼────────────┤
│８寅○○│89.03   │羅東鎮羅東高中│萬伍仟│伍仟佰元  （年息百分之│
│        │        │              │元      │五四五）                │
├────┼────┼───────┼────┼────────────┤
│９己○○│89.03   │羅東運動公園  │肆萬元  │捌仟元      （年息百分之│
│        │        │              │        │七二０）                │
├────┼────┼───────┼────┼────────────┤
│１０壬○○│89.04.24│第一銀行羅東分│拾貳萬元│壹萬貳仟元  （年息百分之│
││        │行            │        │三六０）                │
├────┼────┼───────┼────┼────────────┤
│辛○○│89.04.08│羅東鎮羅東高中│肆萬元  │捌仟元      （年息百分之│
│        │        │              │        │七二０）                │
├────┼────┼───────┼────┼────────────┤
│子○○│89.04.25│羅東火車站    │陸萬元  │壹萬貳仟元  （年息百分之│
│        │        │              │        │七二０）                │
└────┴────┴───────┴────┴────────────┘


司法院資訊處製作；財團法人民間司法改革基金會備份。
